【裁判字號】    95,易,514
【裁判日期】    950828
【裁判案由】    竊盜
【裁判全文】
臺灣屏東地方法院刑事判決
95年度易字第514號
公  訴  人  臺灣屏東地方法院檢察署檢察官
被      告  丙○○
上列被告因竊盜案件, 經檢察官提起公訴（95年度偵字第4399號
、第4562號）, 本院裁定依簡式審判程序審理, 判決如下：
    主  文
丙○○攜帶兇器竊盜電線, 累犯, 處有期徒刑拾月, 扣案之剪刀
壹支及手套壹雙均沒收。又攜帶兇器竊盜電線, 累犯, 處有期徒
刑壹年, 扣案之剪刀壹支沒收。應執行有期徒刑壹年捌月, 扣案
剪刀貳支及手套壹雙均沒收。
    事  實
一、丙○○曾於民國93年8 月間, 因竊盜及妨害公務案件, 為本
    院判處應執行有期徒刑1 年確定（93年易字第271 號）; 另
    於同年9 月間, 因違反毒品危害防制條例案件, 為本院判處
    有期徒刑10月確定（93年訴字第430 號）。丙○○於93年9
    月7 日入監受刑, 接續執行上開兩判決所處之刑, 惟於95年
    1 月13日即獲假釋出獄, 迄95年4 月10日縮短刑期執行完畢
    日為止, 其假釋均未撤銷, 其未執行之刑以已執行論。惟丙
    ○○不知悔改, 竟又於下列時、地, 分別基於意圖為自己不
    法所有之犯意, 攜帶其所有足以對他人生命、身體安全構成
    威脅, 客觀上可供為兇器使用之剪刀, 剪斷他人電線後予以
    竊取: (一)於95年7 月19日14時30分許, 在屏東縣萬丹鄉○○
    村○○○○道路旁, 穿戴麻布手套1 雙, 並持足供為兇器使
    用之剪刀1 支, 剪斷乙○○所經營養蝦場內總電表之電線（
    長約20公尺, 價值約新臺幣﹝下同﹞3,000 元）, 欲攜往他
    處變賣。惟在甫欲整理電線之際, 即被警當場查獲, 並扣得
    上開剪刀1 支及麻布手套1 雙。(二)於95年7 月30日11時許,
    在屏東縣竹田鄉○○村○○路○○段732 號養蝦池, 持另把
    客觀上對人之生命、身體、安全構成威脅, 足供兇器使用之
    剪刀1 支, 剪下甲○○所有之養蝦場電箱電纜線2 條（總長
    68 公 尺, 價值約12,000元）, 得手後予以綑綁整理之時,
    為警當場查獲, 並扣得上開剪刀1 支及電纜線2 條（電線已
    發還甲○○）。
二、案經屏東縣警察局屏東分局及潮州分局分別報告臺灣屏東地
    方法院檢察署檢察官偵查起訴。
    理  由
一、前開事實業據被告丙○○於本院審理中坦承不諱, 核與證人
    即被害人乙○○、甲○○; 證人即查獲員警劉勇上等人於警
    詢或偵查中陳述之情節相符, 並有剪刀2 支及麻布手套1 雙
    扣案供憑, 復有贓物認領保管單1 紙及照片12幀在卷可稽,
    本件事證明確, 被告犯行堪以認定。
二、按所謂兇器, 其種類並無限制, 凡客觀上足對人之生命、身
    體安全構成威脅, 具危險性之物品均屬之, 且只須行竊時攜
    帶即為已足, 不以行為人初有行兇之意圖為必要。查被告丙
    ○○於行竊時攜帶之剪刀2 支均為金屬製品, 堅硬銳利, 可
    供裁割電線, 有照片2 幀附卷可考, 其足對人之生命、身體
    安全構成威脅, 客觀上具有危險性, 應屬刑法第321 條第1
    項第3 款所稱之兇器。被告先後兩次攜帶該等剪刀竊取他人
    電線, 核其所為, 均係犯電業法第105 條之竊盜電線罪, 其
    攜帶兇器為之, 應依刑法第321 條第1 項第3 款之攜帶兇器
    竊盜罪處斷。原起訴意旨漏未斟酌被告行竊物品係他人電線
    , 故未論列電業法第105 條之罪名。惟公訴人於本院審理中
    蒞庭時已將原起訴罪名變更為電業法第105 條之罪, 與本院
    最後審理結果相同, 本院遂毋庸再行變更起訴法條。被告先
    後兩次犯行, 犯意各別, 應分論併罰。又被告前有如事實欄
    所示之科刑及執行情形, 有臺灣高等法院被告前案紀錄表附
    卷足憑, 其於刑之執行完畢後5 年內, 再犯本件有期徒刑之
    罪, 為累犯, 應依法加重其刑。此外, 被告於95年7 月19日
    14時30分許, 在屏東縣萬丹鄉○○村○○○○道路旁被害人
    乙○○之養蝦場內竊取電線時, 已將被害人所有之電線剪斷
    , 置於自己實力支配之下, 而達既遂程度, 此觀諸被害人乙
    ○○、證人劉勇上及被告本人於警詢或偵查中之陳述即明,
    因此原公訴意旨認為被告行為僅達未遂程度, 即有未洽,應
    予更正敘明。爰審酌被告之智識程度, 曾有竊盜、妨害公務
    及違反毒品危害防制條例等多項犯罪前科, 素行不端, 本件
    犯罪之動機、目的、手段、竊取物品之價值、數量, 被害人
    所受之損失, 被告之犯後態度等一切情狀, 分別量處如主文
    所示之刑, 並合併定其應執行之刑, 以資懲儆。扣案剪刀2
    支及麻布手套1 雙均為供被告犯罪所用之物, 且為被告所有
    , 已據其供明, 故應併予宣告沒收。
三、公訴意旨雖另聲請本院於對被告科刑時, 併依竊盜犯贓物犯
    保安處分條例第3 條第1 項第1 款規定, 諭令被告應於刑之
    執行前令入勞動場所強制工作。惟被告先後僅有2 次竊取他
    人電線犯行, 兩次犯行間隔又達11日, 其間未犯他罪, 尚難
    認其已有犯罪習慣或以犯竊盜罪為常業, 與竊盜犯贓物犯保
    安處分條例第3 條之規定均不相符, 故無從依該項規定併予
    諭知強制工作, 附此敘明。
據上論斷, 應依刑事訴訟法第273 條之1 第1 項、第299 條第1
項前段, 電業法第105 條, 刑法第11條前段、第321 條第1 項第
3 款、第47條第1 項、第38條第1 項第2 款、第51條第5 款, 判
決如主文。
中    華    民    國    95    年    8     月    28    日
                  刑事第四庭    法  官  王以齊
以上正本證明與原本無異。
如不服本判決應於收受本判決送達後十日內向本院提出上訴書狀
，其未敘述上訴理由者，並得於提起上訴後十日內向本院補提理
由書狀（均須按他造當事人之人數附繕本）「切勿逕送上級法院
」
中    華    民    國    95    年    8     月    28    日
                                書記官  盧姝伶
電業法第105條
竊盜或損壞電桿、電線、變壓器或其他供電設備者,依刑法之規
定從重處斷。
刑法第321條
犯竊盜罪而有左列情形之一者, 處6 月以上、5 年以下有期徒刑
：
三  攜帶兇器而犯之者。


司法院資訊處製作；財團法人民間司法改革基金會備份。
